# 收到政府补助补贴对价，是否需要开具发票

提问人：xm19871105 时间：2023-05-22 20:48:46
2×20年度，甲公司作为政府推广使用w产品的中标企业，以8 000万元的中标价格将一批生产成本为7 000万元的w产品出售给客户，该批产品的市场价格为9 500万元，销售当日该批w产品控制权已转移，满足收入确认条件，当年甲公司收到销售该批w产品的财政补贴1 500万元并存入银行。
甲公司收到的财政补贴属于甲公司定向低价销售商品形成的款项，应作为甲公司销售商品取得收入的一部分。
请教陈版，此时收到的补贴 1500 万，是否需要向政府部门开具发票呢？

回答人：chenyiwei
个人理解这是营业收入而不是政府补助，故应开具发票。但建议关注下是否属于免税范围（具体建议咨询税务专业人士，并提示甲公司与其主管税务机关沟通确认）。